臺灣苗栗地方法院刑事判決
110年度易字第172號
公  訴  人  臺灣苗栗地方檢察署檢察官
被      告  彭俊裴

                    住苗栗縣○○市○○里00鄰○○街○○0                    號

上列被告因加重竊盜案件，經檢察官提起公訴 （110年度偵字第
1399號），本院判決如下：
    主  文
彭俊裴犯侵入住宅竊盜罪，處有期徒刑柒月。未扣案之液晶電視
壹台(含搖控器壹個)沒收，於全部或一部不能沒收或不宜執行沒
收時，追徵其價額。　　
　　犯罪事實
一、彭俊裴意圖為自己不法之所有，基於竊盜之犯意，於民國11
    0年1月27日16時許，搭乘由不知情666車行靠行司機楊凱傑
    所駕駛、車牌號碼000-0000號自小客車(下稱上開車輛)，前
    往江天福址設苗栗縣○○鄉○○村○○00號住處(下稱江天福住處)
    ，彭俊裴徒步進入前開處所後竊取江天福所有的液晶電視1
    台（禾聯牌，型號HD-43AC2，尺寸43吋，價值約新臺幣【下
    同】4,000元）、遙控器1個，得手後，彭俊裴搭乘上開車輛
    離去。嗣江天福發現電視遭竊報警處理，員警調閱事發地點
    附近裝設之監視器畫面，始悉上情。
二、案經江天福訴由苗栗縣警察局苗栗分局報告臺灣苗栗地方檢
    察署檢察官偵查起訴。
    理  由
一、按被告以外之人（包括證人、鑑定人、告訴人、被害人及共
     同被告等）於審判外之陳述雖不符刑事訴訟法第159條之1
    至之4等條文之規定，而經當事人於審判程序同意作為證據
    ，法院審酌該言詞陳述或書面陳述作成時之情況，認為適當
    者，亦得為證據，同法第159條之5第1項定有明文。本判決
    所引用據以認定事實之各項具有傳聞證據性質之證據資料，
    均經檢察官、被告彭俊裴於審理中同意有證據能力（見本院
    卷第86頁）。本院審認上開證據，均無違法取證之情事，亦
    無顯不可信之情形，或證明力過低之瑕疵，且均與本案待證
    事實相關連，認以之作為證據為適當，依首揭規定，均有證
    據能力。而其餘所依憑判斷之非供述證據，本院亦查無有何
    違反法定程序取得或經偽造、變造之情事，故上開證據資料
    均有證據能力。
二、訊據被告矢口否認上開犯行，辯稱：江天福要我用電視換安
    非他命等語（見本院卷84頁）。經查：　　
  ㈠被告於110年1月27日16時許，搭乘由不知情666車行靠行司機
    楊凱傑所駕駛上開車輛前往告訴人江天福住處，被告徒步進
    入告訴人江天福住處後拿取告訴人江天福所有液晶電視1台
    （禾聯牌，型號HD-43AC2，尺寸43吋）、遙控器1個，復搭
    乘前開自小客車離去等情，業據證人楊凱傑於警詢中證述明
    確(見110年度他字第167號卷【下稱他卷】第29至32頁)，並
    有監視器翻拍照片12張在卷可參(見他卷第35至37、40、41
    頁)，且為被告所不否認(見本院卷第84、85頁)，故此部分
    事實，首堪認定。
　㈡證人即告訴人江天福於本院審理中證稱：今年1月27日20時許
    ，我有去頭屋分駐所做筆錄，因為我下班回到家裡，從大門
    進去，然後我想看電視，就發現我的電視不見了，當天有有
    去玉清宮吃東西，從玉清宮回到家才發現電視不見，門本來
    有鎖，不知道用什麼撬開，但沒有壞掉，案發前被告沒有跟
    我說要拿我家的電視換錢，我也沒有同意被告可以拿我電視
    走等語(見本院卷第105、106、108、109頁）。足見告訴人
    江天福並未同意被告取走上開電視。
　㈢被告雖以前詞置辯，然被告於偵訊中先辯稱：當天我是 搭上
    開車輛去江天福住處，是頭屋分駐所警察要我配合，到該處
    找一個叫「阿俊」的人，因為警察需要阿俊配合找槍，當時
    只有經過江天福住處，沒有停車云云(見110年度偵字第1399
    號卷【下稱偵卷】第117、118頁)，嗣檢察官告以被告監視
    器影像顯示被告確有搭乘上開車輛到江天福住處，並下車進
    入屋內，之後拿了一個液晶電視上車等語後，被告乃改稱：
    我確實有進入屋內，並拿出一台電視出來，電視還放在我竹
    南工作地，是江天福前幾天叫我幫他用電視換安非他命，所
    以當天我才過去拿電視，但我最後並沒有幫他換，因為我被
    通緝中，不敢去換云云(見偵卷第118頁)；於本院準備程序
    中辯稱：江天福叫我拿他電視換安非他命，是他叫我去換的
    ，因為當時我被通緝，我就不敢找藥頭，我是搬完電視才知
    道被通緝，是我父親那天晚上跟我講云云(見本院卷第85、8
    6頁)，於本院審理中辯稱：是江天福開門，我有跟藥頭約時
    間，藥頭看到電視他不中意就不換，藥頭是在竹南我住的公
    司看電視看的不中意云云(見本院卷第117頁)。可知被告一
    開始係否認進入江天福住處之事實，經檢察官提示資料後始
    改稱係告訴人江天福要求用電視換安非他命，且其辯解對於
    有無藥頭見面一節，前後不一，另被告係於110年2月26日經
    臺灣臺中地方法院發布通緝(見偵卷第19頁)，於本案案發時
    之110年1月27日尚未經通緝。綜上，顯見被告所辯情節，前
    後不一，亦與卷內事證不符，殊難採信。
  ㈣綜上，被告前揭辯詞顯難採信。本案事證已臻明確，被告犯
    行洵堪認定，應依法論科。　　
三、論罪科刑：
　㈠核被告所為，係犯刑法第321條第1項第1款之侵入住宅竊盜罪
    。
　㈡爰審酌被告前有違反毒品危害防制條例、竊盜、政府採購法
    、妨害公務、毀損、侵占等犯罪科刑紀錄，此有臺灣高等法
    院被告前案紀錄表1份可參，素行難謂良好，其未能尊重他
    人之財產權，率爾竊取他人財物，顯見其法治觀念偏差，自
    我控制能力欠佳，應予非難，且犯後否認犯行，態度難稱良
    好，併考量其所竊得財物之價值，及其於本院審理中自陳智
    識程度為五專畢業、以開挖土機為業、日收入2,800元等一
    切情狀，量處如主文所示之刑。
  ㈢末查，被告上開所竊得液晶電視一台（禾聯牌，型號HD-43AC
    2，尺寸43吋）為被告之犯罪所得，雖未扣案，仍應依刑法
    第38條之1第1項、第3項規定宣告沒收，於全部或一部不能
    沒收或不宜執行沒收時，追徵其價額。　　　
據上論斷，應依刑事訴訟法第299條第1項前段，刑法第321條第1
項第1款、第38條之1第1項前段、第3項，刑法施行法第1條之1第
1項，判決如主文。
本案經檢察官彭郁清提起公訴，檢察官楊岳都到庭執行職務。　
中　　華　　民　　國　　110 　年　　10　　月　　28　　日
                  刑事第四庭    法　官　郭世顏
以上正本證明與原本無異。　　　　　　　　　　　　　　　　如不服本判決應於收受判決後20日內向本院提出上訴書狀，並應敘述具體理由。其未敘述上訴理由者，應於上訴期間屆滿後20日內向本院補提理由書(均須按他造當事人之人數附繕本)「切勿逕送上級法院」。告訴人或被害人如對本判決不服者，應具備理由請求檢察官上訴，其上訴期間之計算係以檢察官收受判決正本之日期為準。　　　　　　　　　　　　　　　　　　　　　　　　　　　　　　　　　　　　      書記官  呂  彧　　　
中　　華　　民　　國　　110 　年　　10　　月　　28　　日

附錄本案論罪法條：
中華民國刑法第321條
犯前條第1項、第2項之罪而有下列情形之一者，處6月以上5年以
下有期徒刑，得併科50萬元以下罰金：
一、侵入住宅或有人居住之建築物、船艦或隱匿其內而犯之。
二、毀越門窗、牆垣或其他安全設備而犯之。
三、攜帶兇器而犯之。
四、結夥三人以上而犯之。
五、乘火災、水災或其他災害之際而犯之。
六、在車站、港埠、航空站或其他供水、陸、空公眾運輸之舟、
    車、航空機內而犯之。
前項之未遂犯罰之。